【裁判字號】    98,交聲,355
【裁判日期】    980731
【裁判案由】    違反道路交通管理處罰條例聲明異議
【裁判全文】
臺灣新竹地方法院交通事件裁定         98年度交聲字第355號
移送機關  交通部公路總局新竹區監理所新竹市監理站
異議人即
受處分人  甲○○
上列異議人因違反道路交通管理處罰條例案件，對於交通部公路
總局新竹區監理所新竹市監理站於民國98年5月25日所為之竹監
新四字第51-E00000000號違反道路交通管理事件裁決書，聲明異
議，本院裁定如下：
    主  文
異議駁回。
    理  由
一、原處分意旨略以：異議人即受處分人甲○○於民國98年1月7
    日上午7時14分許，駕駛車號5777-FU號自用一般小客車，沿
    新竹市○○路往食品路方向行駛，行經西大路與食品路口前
    違規跨越雙黃線逆向行駛，經現場值勤之新竹市警察局交通
    隊第三分隊員警照相存證，並於98年2月3日填製竹市警交字
    第E00000000號舉發違反道路交通管理事件通知單（下稱舉
    發單），逕行舉發異議人違反道路交通管理處罰條例第45條
    第1款之規定。嗣異議人不服舉發，於98年3月18日提出陳述
    ，經函請原舉發單位調查結果，仍認其有前揭違規行為，乃
    依道路交通管理處罰條例第45條第1款及同法第63條第1項第
    1款之規定，裁處異議人罰鍰新臺幣（下同）900元，並記違
    規點數1點。
二、聲明異議意旨略以：異議人於98年1月7日向東行經西大路、
    食品路口，走的是最內側車道，因為是早上7點新竹科學工
    業園區○○○○○段，平常在那裡執勤的義交或交警，為快
    速疏解交通，會指揮擬左轉食品路的車輛，利用空著的對向
    車道快速逆向前行及左轉，此有「新竹市政府民意信箱」回
    覆內容第三項「有關西大路、食品路口因屬通往園區○○道
    路，上班時段車輛較多，為有效疏導車流，值警員警會以調
    撥車道方式指揮車輛前進，並非鼓勵民眾違規」可佐。而異
    議人於案發當時係依交通指揮，遇到綠燈時，利用空著的對
    向車道「逆向且快速前行及左轉」，警方依此抓異議人違規
    ，是誘導違規再予以處罰，極不合理，爰依法聲明異議，請
    求撤銷裁罰。
三、按汽車駕駛人，不按遵行之方向行駛，處600元以上1,800元
    以下罰鍰；汽車駕駛人，有違反道路交通管理處罰條例第45
    條情形者，除依原條款處罰鍰外，並記違規點數1點，道路
    交通管理處罰條例第45條第1款及第63條第1項第1款分別定
    有明文。
四、經查：
(一)、異議人於98年1月7日上午7時14分許，駕駛車號5777-FU號自
    用一般小客車，沿新竹市○○路往食品路方向行駛，於接近
    食品路口前，跨越西大路雙黃線逆向駛入西大路與食品路口
    ，為在現場值勤之新竹市警察局交通隊第三分隊員警照相存
    證後開單舉發，交通部公路總局新竹區監理所新竹市監理站
    （下稱新竹市監理站）並據以裁處異議人罰鍰900元，並記
    違規點數1點等情，業經異議人於本院審理時供明在卷，核
    與證人即本件舉發員警丁○○於本院審理時證述之情節相符
    ，並有舉發單、裁決書各1份及舉發照片影本2張在卷可稽。
(二)、異議人固辯稱前揭路口平常都有義交或警察指揮左轉食品路
    車輛逆向行駛，案發當日其係遵照指揮逆向行駛，非蓄意違
    規，並提出「新竹市政府民意信箱」回覆函文為證。惟新竹
    市○○路接近食品路之路段上並無調撥車道的指示牌，而前
    揭路口之紅綠燈屬輪放式，待車道淨空才會轉成紅燈，並無
    設置調撥車道之必要，員警丁○○自己不曾、亦未委請義交
    指揮車輛行走西大路逆向車道等情，業經證人丁○○於本院
    審理時結證在卷（見本院卷第49、50頁），核與證人即案發
    當日在前揭路口指揮交通之義交乙○○、丙○○於本院審理
    時先後證述上開路口確無調撥車道的設置，警方也從來沒有
    要求以調撥車道之方式指揮車輛行駛西大路逆向車道，其等
    僅指揮已行駛至路口處之車輛左轉食品路等情大致相符（見
    本院卷第43頁至第47頁），則異議人辯稱其遵依交通指揮而
    逆向行駛云云，已難遽信。又本件異議人於距離路口約4、5
    0公尺處即逆向行駛，而在西大路順向車道上行駛於異議人
    前方之汽車（見本院卷第7頁照片1）當時開啟左轉燈欲行左
    轉，業經證人丁○○於本院審理時證述明確（見本院卷第48
    頁、第50頁），並提出上開照片原本供本院閱覽無誤，如案
    發當時警方或義交確曾指揮車輛逆向行駛西大路，行駛在異
    議人前方欲行左轉之車輛理應早一步駛入逆向車道儘速通過
    路口，斷無於前方警方或義交指揮左轉車輛逆向左轉時，仍
    在順向車道上行駛之可能，益見證人丁○○等人上開證述應
    屬可採，異議人上開所辯則與事實不符，無足採信，則異議
    人於上開時地逕自跨越雙黃線逆向行駛之違規情事，已堪認
    定。
五、綜上，異議人確有於前揭時地駕駛前開車號自用一般小客車
    不按遵行之方向行駛之違規行為，則新竹市○○○○道路交
    通管理處罰條例第45條第1款及第63條第1項第1款之規定裁
    處受處分人罰鍰900元，並予記違規點數1點，核無違誤，異
    議人之異議並無理由，應予駁回。
六、據上論斷，應依道路交通案件處理辦法第19條，裁定如主文
    。
中    華    民    國    98    年    7    月    31    日
                        交通法庭  法  官  林昌義
以上正本證明與原本無異。
如不服本裁定，應於裁定送達後5日內向本院提出抗告狀。
中    華    民    國    98    年    7    月    31    日
                                  書記官  黃詩傑


司法院資訊處製作；財團法人民間司法改革基金會備份。
